Anthony Rosman

Desarrollador web frontend | Javascript | Typescript | React

Venezuela

anthonyrosman20@gmail.com

\(+584249253164 \) in anthonyrosman \(\bar{\cappa} \) D3press3dd

EXPERIENCIA PROFESIONAL

Desarrollador web frontend, QUANTUMX

May 2022 - present

- Desarrollar soluciones SaaS multi-cliente y multi-lenguaje.
- Mentorias y pair programming con parte del equipo
- Proponer y defender herramientas a utilizar en frontend.

Colaborar en la implementación de componentes de UI estandarizados que permitan

• agilizar la construcción y mantenimiento de las interfaces de usuario

Codificar componentes UI estandarizados que permitan agilizar la construcción y

- mantenimiento de soluciones.
- Resolver desafíos de implementación de componentes avanzados UI.
- Participar en diseño y arquitectura.

Desarrollador web frontend con React, FREELANCER.COM

Jan 2020 - May 2022

Creación y mantenimiento de software en la plataforma freelance.com con buena reputación y experiencia, más de 100 sitios web creados bajo estándares de calidad

Desarrollador Web Frontend, CROING

Mar 2019 - Dec 2020

Participe en diversos proyectos empresariales incluyendo la creación de módulos para promociones web a empresas como Sprite, Adidas y Reebok, ubicadas en Argentina y Chile.

Desarrollador Frontend, EZIA

Feb 2018 - Feb 2019

Participación en diversos proyectos de la empresa realizando tareas como documentación de código y desarrollo front-end.

Desarrollador web frontend, PHARMACOLOGY UNIVERSITY | E-COMMERCE

Jan 2017 – Jan 2018

• Análisis, diseño y desarrollo de un sistema de información bajo ambiente web, administrador de base de datos en PostgreSQL, ambiente de desarrollo en: HTML, PHP 5, JavaScript, JQuery, documentación, capacitación e implementación del sistema.

PERFIL

Ingeniero de software y desarrollador front-end freelance, egresado de Venezuela con más de 5+ años de experiencia construyendo y diseñando aplicaciones web fáciles de usar. 3 años con React js y su ecosistema, dedico mi tiempo a proyectos personales, aprender más sobre front-end y mejorar mis habilidades. ¡Siempre con ganas de adaptarse y asumir nuevos retos!

HABILIDADES

Frontend (HTML, CSS, JAVASCRIPT, TYPESCRIPT, GRAPHQL/ LIBRERIAS- REACT, REDUX / TESTING- JEST, PLAYWRIGHT/ PREPROCESADORES CSS-SASS,LESS/ DESKTOP FIRST Y MOBILE FIRST/ METODOLOGIAS AGILES Y SCRUM)

EDUCATION

Universidad Ludovico Silva, Ingeniero

Feb 2010 - Jun 2016

Egresado como ingeniero de software e informática

Monagas, Venezuela

Instituto Unare III, Bachiller en ciencias

Sep 2005 - Jan 2010

Egresado como bachiller en ciencias